【裁判字號】    88,易,129
【裁判日期】    890410
【裁判案由】    違反商標法
【裁判全文】
臺灣士林地方法院刑事判決                          八十八年度易字第一二九號
    公  訴  人  臺灣士林地方法院檢察署檢察官
    被      告  甲○○
    選任辯護人  陳美玲
                柴佳明
右列被告因違反商標法案件，經檢察官提起公訴 (八十七年度偵續字第一四四號)，
本院判決如左：
    主  文
甲○○連續明知為意圖欺騙他人，於同一商品，使用近似於他人註冊商標之圖樣之商
品而販賣，處有期徒刑肆月，如易科罰金，以佰元折算壹日，緩刑貳年。
扣案仿冒附表一商標圖樣之衣服貳件及型錄冊均沒收。
    事  實
一、甲○○係前台北市○○區○○街二一之一號九樓浩葳有限公司總經理及前台北市
    南港區○○○路○段九七四號二樓英屬維京群島商銀鯨股份有限公司台灣分公司
    （下稱銀鯨分公司）負責人，其明知如附表一所示之商標圖樣，已由商標專用權
    人瑋聯服裝有限公司（下稱瑋聯公司）向經濟部中央標準局申請註冊登記，並均
    經核准取得指定使用於附表一專用商品之商標專用權，瑋聯公司並分別於民國八
    十二年八月二十八日、八月三十日將該商標專用權移轉與海鯨開發股份有限公司
    （下稱海鯨公司），現均仍在商標專用期限內。其竟意圖欺騙他人，基於概括之
    犯意，自八十五年九月間起未經海鯨公司同意，自國外輸入標示有與海鯨公司所
    享商標專用權近似之鯨魚圖案（如附表二）之Ｔ恤、手袋、襪子等商品用以販賣
    ，嗣經海鯨公司於八十六年七月二十五日去函制止，仍置之不理。
二、案經海鯨公司訴由臺灣士林地方法院檢察署檢察官偵查起訴。
    理  由
一、訊據被告甲○○固坦承自國外輸入、販賣上開物品不諱，惟辯稱伊在台灣販售有
    鯨魚圖樣之ＢＡＬＥＮＯ服飾使用之相關商標，均係獲得商標專用權人大班公司
    之授權，且使用之鯨魚圖樣與告訴人公司之商標並非相同或近似等語。經查：
    （一）右開事實業據告訴人代理人指訴甚詳，且有商標註冊證、照片及發票附卷
          可稽。又被告所販賣商品標示之鯨魚圖樣及英文ＢＡＬＥＮＯ等商標係使
          用於鐘錶及其組件、太陽眼鏡、鏡框及其組件、手提箱袋、旅行袋、皮夾
          等商品上，並未申請使用於服飾類上，此有被告所提出之商標註冊證影本
          在卷可參。雖被告辯稱該鯨魚圖樣及英文ＢＡＬＥＮＯ之商標已經其前手
          香港商宇宙公司（下稱宇宙公司）於世界其他各國在衣服類取得商標專用
          權，並提出商標註冊證為證，惟被告之前手稱宇宙公司曾於七十七年間，
          以告訴人前手瑋聯服裝有限公司所有海鯨ＷＨＡＬＥ及圖之商標於註冊後
          ，無正當事由迄未使用為由，而向經濟部中央標局申請撤銷，但遭該局駁
          回，此有該局七十七年一月七日標商九四一字第四○一六八號簡便行文表
          可憑，浩宇公司既已認知其不能以所使用之鯨魚圖樣於我國境內在服飾上
          取得商標專用權，足證被告應已知悉不得在中華民國境內販售該標示有鯨
          魚圖樣之服飾。
    （二）另被告販售商品標示之鯨魚圖樣，曾經案外人力帝實業有限公司向我國經
          濟部中央標準局申請商標專用權，惟經該局以該商標與告訴人公司之商標
          構成近似，而予以駁回，此有該局八十一年十二月三十日台商審字第四一
          五一六○號核駁第0000000號審定書影本乙份在卷可參，又被告販
          賣之商品上鯨魚之圖樣與附表一編號一、二商標圖樣相較，均係頭部大而
          方，尾巴上揚且頭部上方作噴水狀之鯨魚構圖設計，細微比對固可見其差
          異，惟於異時異地隔離觀察，其外觀及觀念上難謂無使購買人產生混淆誤
          認之虞，應屬構成近似之商標，亦有經濟部智慧財產局八十八年十二月十
          四日（八八）智商○二六九字第八八七○一四九二七號函在卷可憑，則被
          告所使用之圖標顯與告訴人之商標構成近似。綜上所述，被告所辯應係卸
          責之詞，不足採信，其犯行足以認定。
二、被告明知為意圖欺騙他人，於同一商品，使用近似於他人之圖樣之商品，仍自國
    外輸入、販賣，核其所為係犯商標法第六十三條之販賣仿冒商標商品罪。其自國
    外輸入仿冒商品之低度行為為販賣之高度行為所吸收，不另論罪。公訴意旨雖未
    論及被告輸入仿冒商品之犯行，惟此部分與已起訴部分係吸收犯裁判上一罪之關
    係，為起訴效力所及，本院自得一併加以審酌。被告所犯販賣仿冒商標商品罪，
    先後多次犯行，時間緊接，構成要件相同，顯係基於概括犯意為之，應論以連續
    犯一罪，並依法加重其刑。爰審酌被告前無犯罪前科，素行良好，本件犯罪之動
    機、目的，及犯罪後雖否認犯行，惟已與告訴人達成民事和解，賠償告訴人之損
    害，告訴人並已表示不再追究被告之刑責之一切情狀，量處如主文所示之刑，並
    諭知易科罰金之折算標準，以示懲戒。未查被告前未受有期徒刑以上刑之宣告，
    有卷附臺灣高等法院檢察署刑案紀錄簡覆表可按，經此起訴、審判，當知所警惕
    ，信無再犯之虞，本院認所宣告之刑以暫不執行為當，併諭知緩刑二年，以啟自
    新。
三、扣案衣服二件，係被告犯商標法第六十三條之罪所販賣之物，不問屬於被告與否
    ，均依商標法第六十四條之規定諭知沒收。另扣案之型錄三冊，為被告所有供犯
    罪所用之物，依刑法第三十八條第一項第二款之規定，諭知沒收。
據上論斷，應依刑事訴訟法第二百九十九條第一項前段、商標法第六十三條、第六十
四條，刑法第十一條前段、第五十六條、第四十一條、第七十四條第一款、第三十八
條第一項第二款，罰金罰鍰提高標準條例第二條，判決如主文。
本案經檢察官黃惠玲到庭執行職務
中    華    民    國      八十九        年      四      月      十      日
                                  臺灣士林地方法院刑事第二庭
                                          法  官
右正本證明與原本無異。
如不服本判決，應於判決送達後十日內，向本院提出上訴狀。
                                          書記官
中    華    民    國      八十        年              月              日
附錄本案論罪科刑法條全文
商標法第六十三條：
明知為前條商品而販賣、意圖販賣而陳列、輸出或輸入者，處一年以下有期徒刑、拘
役或科或併科新臺幣五萬元以下罰金。
商標法第六十四條：
犯前二條之罪所製造、販賣、陳列、輸出或輸入之商品不問屬於犯人與否，沒收之。
附表一：
編號      商標圖樣        註冊號數        商標專用期間      專用商品
一、                    二二五四九○      自民國七十二    衣服及不屬別類
                                          十一月一日起    之衣著
                                          延展至九十二
                                          年十月三十一
 日止
二、                    四四○六九○      自民國七十八    各種男女成衣、
                                          年五月一日起    牛仔褲、工作褲
                                          延展至九十二    、運動褲、襯衫
                                          年十月三十一    、胸罩、風衣、
                                          日止            雨衣、內衣褲
三、                    五三八五二四      自民國八十年    襪子、冠帽、領
                                          十月十六日起    帶、手套、褲襪
                                          至九十年十月
                                          十五日止
附表二：


司法院資訊處製作；財團法人民間司法改革基金會備份。
